【裁判字號】    98,交聲,695
【裁判日期】    981231
【裁判案由】    交管條例聲異
【裁判全文】
臺灣板橋地方法院交通事件裁定         98年度交聲字第695號
原處分機關  交通部公路總局臺北區監理所板橋監理站
異  議  人
即受處分人  甲○○
上列異議人因違反道路交通管理處罰條例事件，對於原處分機關
於民國98年3 月11日所為之板監裁字裁41-C00000000號裁決不服
，聲明異議，本院裁定如下：
    主  文
異議駁回。
    理  由
一、異議意旨略以：異議人甲○○經舉發於民國97年6 月9 日晚
    間11時44分許，騎乘車牌號碼F5A-388 號重型機車，行經臺
    北縣板橋市城林橋，為警攔檢，有「拒絕接受酒精濃度測試
    之檢定」違規，遭處罰鍰新臺幣6 萬元。惟異議人完全配合
    警員之要求進行酒測，並無拒絕之事，此處分顯有不當。為
    此對原裁決聲明異議，請求撤銷原處分。
二、按汽車（指在道路上以原動機行駛之車輛，包括機器腳踏車
    ）駕駛人拒絕接受酒精濃度測試之檢定者，處新臺幣6 萬元
    罰鍰，並當場移置保管該汽車及吊銷該駕駛執照；汽車駕駛
    人曾依同條例第35條第4 項前段規定吊銷駕駛執照者，3 年
    內不得考領駕駛執照，道路交通管理處罰條例第35條第4 項
    前段、第67條第2 項前段分別定有明文。
三、經查，異議人對其於上開時、地騎乘車牌號碼F5A-388 號重
    型機車，為警攔檢，經實施酒精濃度測試之檢定3 次均失敗
    等情，坦承屬實，核與證人即本件違規舉發警員陳世傑所證
    相符，自屬真實。異議人雖以前詞置辯，然觀之本院就警方
    現場採證錄影光碟所為之勘驗筆錄，顯示：警方於酒測過程
    中，一再對異議人好言相勸，給予充分之休息時間及喝水，
    且明確告知酒測標準流程及方法；異議人則不配合、敷衍吹
    氣，除以要休息、抽煙、喝水干擾酒測之進行，甚至陳稱：
    「長官，我跟你講給我個時間好不好，我會給你很好的獎勵
    」云云，是警方依據交通部90年8 月14日（90）交路字第04
    8748號函、內政部警政署90年8 月23日（90）警署交字第17
    5739號函所示拒絕接受酒測之認定標準，舉發異議人有以消
    極方式拒絕酒測之違規，洵屬有據。對照證人陳世傑於本院
    調查時，所證：異議人發現警方設置之攔檢點，有迴轉繞道
    行為，酒測時，亦是刻意限縮所吹之氣量等證詞，及異議人
    於本院調查時，先是辯稱其未飲酒，迄提及曾要求警方予其
    飲水時，始坦承飲用少量啤酒云云，益徵異議人自始有拒絕
    酒測之意，事後所辯俱為卸責之詞，不足採信。原處分機關
    依據道路交通管理處罰條例之規定予以裁罰（按：異議人之
    駕駛執照，已因另次「拒絕接受酒精濃度測試之檢定」違規
    遭吊銷，卷附交通部公路總局臺北區監理所板橋監理站97年
    11月25日板監裁字裁41-C00000000號裁決書參照），尚無違
    誤，異議人之異議為無理由，應予駁回。
四、依道路交通管理處罰條例第87條第2 項、道路交通案件處理
    辦法第19條，裁定如主文。
中    華    民    國    98    年    12    月    31    日
                  交通法庭    法  官  許炎灶
以上正本證明與原本無異。
如不服本裁定，應於裁定送達後5 日內向本院提出抗告狀。
                              書記官  屠衛民
中    華    民    國    98    年    12    月    31    日

司法院資訊處製作；財團法人民間司法改革基金會備份。
